# 求助陈板和各位关于渠道手续费的问题

提问人：237148652 时间：2017-06-27 17:38:56
问题很小，上市公司的电商业务，支付宝、微信、财务通等线上账户收款时，会按照一定比率收取手续费，比如收 10 块，会有0.1的手续费，最终我提取9.9元，这个手续费我应该怎样体现在报表里？ 另外是否有准则、讲解、监管报告、指导意见等明确给出过处理意见？

回答人：chenyiwei
第三方支付平台收取的收款手续费建议计入财务费用处理。

提问人：237148652 时间：2017-06-27 19:29:46
终于等到陈版，有相关支持性文么

回答人：chenyiwei
主要依据就是如楼下几位说的，类似于银行手续费。